臺灣臺中地方法院臺中簡易庭小額民事判決
111年度中小字第2303號
原      告  裕邦信用管理顧問股份有限公司

法定代理人  陳載霆  
訴訟代理人  蘇偉譽  

            王怡蘋  
            劉書瑋  
            李秀花  
被      告  郭駿騰  

上列當事人間給付電話費事件，本院於民國111年9月6日言詞辯
論終結，判決如下：
    主      文
被告應給付原告新臺幣10,228元，及其中新臺幣39元自民國109
年9月12日起至清償日止，按週年利率百分之5計算之利息。
訴訟費用新臺幣1,000元由被告負擔。
本判決得假執行；但被告如以新臺幣10,228元為原告供擔保，得
免為假執行。
　　事實及理由
一、原告主張：被告前向訴外人亞太電信股份有限公司（下稱亞
    太電信公司）申請租用0000000000號行動電話門號（下稱系
    爭門號），因被告自民國106年2月起連續3期未依約繳納電
    信費，亞太電信公司依據亞太電信通信業務服務契約（下稱
    系爭契約）第24條（陳報狀誤載為23條）約定提前終止租約
    ，並於106年5月18日將系爭門號銷號，被告應依系爭契約計
    付補償金。被告共計積欠電信費新臺幣（下同）39元及提前
    終止契約之專案補貼款10,189元，共計10,228元。而亞太電
    信公司於109年9月11日與原告簽訂不良債權買賣契約，將前
    開轉債權轉讓予原告，經原告催討，被告仍未清償，爰依系
    爭契約及債權轉讓之法律關係，請求被告如數給付。並聲明
    如主文第1、2項所示。
二、被告則以：依系爭契約約定，正常欠費處理流程應是3期未
    繳便限制通話，而系爭門號於106年2月至5月欠費期間均未
    遭暫停通信，直到5月無法撥打電話，伊方知因未繳電話費
    被停止通話，因繳費後未恢復通話，致電後始知亞太電信公
    司已終止租約。然依據系爭契約，只要繳清欠費，即可繼續
    使用，且亞太電信公司暫停通信後，應寄送催促繳款限期通
    知單，並說明如限期未繳會終止契約，然伊所收到之催繳單
    並未限期繳納，亞太電信公司終止租約則與系爭契約未合等
    語資為抗辯。並聲明：㈠原告之訴駁回；㈡如受不利之判決，
    願供擔保，請准宣告免為假執行。
三、得心證之理由：
  ㈠原告主張因被告向亞太電信公司租用系爭門號，自106年2月
    起連續3期未依約繳納電信費，亞太電信公司於106年5月18
    日將其銷號，亞太電信公司將對被告之債權轉讓予原告，經
    原告催討，被告尚積欠電信費用共39元未清償等情，業據其
    提出亞太電信行動電話服務申請書、專案同意書、專案補償
    款繳款單、106年1月至6月電信服務費通知單（補）、被告
    繳款明細、債權讓與證明書、通知書為證，且為被告所不爭
    執，自堪信為真實。
  ㈡原告另主張亞太電信公司已依據系爭契約第24條約定提前終
    止租約，故得向被告請求提前終止契約之專案補貼款共10,1
    89元等節，則為被告所否認，並以前詞置辯，是本件爭點厥
    為：系爭契約是否經亞太電信公司合法終止？茲分敘如下：
　⒈依系爭契約第24條第1、2項約定：「乙方（即被告）應繳付
    之各項費用，除提出異議並申訴者外，應依甲方（即亞太電
    信）寄發之繳費通知單所定之期限，繳納全部費用。乙方逾
    期未繳清者，甲方得通知暫停其通信，經限期催繳，逾期仍
    未繳清者，甲方得逕行終止租用」，有前揭亞太電信行動電
    話服務申請書可證（見本院卷第53、54頁），被告雖抗辯原
    告提出之亞太電信行動電話服務申請書並非當時簽立之系爭
    契約版本云云，惟前揭亞太電信行動電話服務申請書業經原
    告提出原本經本院核閱無訛，況被告提出之該2份亞太電信
    行動電話服務申請書（見本院卷第127、129頁），均有如上
    內容之約定，顯見亞太電信公司於被告遲延繳款時，經限期
    催繳，被告仍未繳納，即得依上開約定逕行終止系爭契約無
    誤。
　⒉查被告自106年2月起即未依約繳納電信費，是亞太電信公司
    自得依上開約定通知被告暫停其通信，且經限期催繳而被告
    逾期未繳時，即得終止租用系爭契約。參以原告提出之106
    年1月至6月電信服務費通知單所示，被告未於同年2月10日
    之繳款截止日前繳納同年1月電信服務費，亞太電信公司就
    其未繳納之費用加計當月新增之費用復以電信費服務通知單
    通知被告應於同年3月10日前繳納積欠之電信服務費，因被
    告仍未繳納，亞太電信公司就未繳納之費用總額加計當月新
    增之費用，陸續以同年3月至5月電信費服務通知單通知被告
    應立即繳款，而被告亦自承確有收受前開電信服務費通知單
    通知其繳款，足認亞太電信公司確有於被告未依約繳納費用
    後，連續數月以電信費服務通知單通知被告限期繳款，惟被
    告遲至106年5月18日仍未繳清電信服務費，則亞太電信公司
    於斯時終止租用契約應合於系爭契約第24條約定，堪以認定
    。至被告雖抗辯亞太電信公司未於其欠繳電信費用期間暫停
    通話，且其已於106年6月3日繳清積欠之電信費用，亞太電
    信公司自應於其繳清後24小時恢復通話云云。惟查：依系爭
    契約上開約定，亞太電信公司係「得」通知暫停其通信，顯
    見暫停系爭門號通信為亞太電信公司之權利，而非其義務，
    是終止契約即非以通知暫停通信為必要；又系爭契約既已合
    法終止，而如上述，被告縱於契約終止後繳納款項，亦無系
    爭契約第24條第3項恢復通信約定之適用。是被告之抗辯，
    均無足採。
　⒊又被告向亞太電信租用門號，依專案同意書之約定，專案合
    約期間，立同意書人（即被告）不得被銷號，否則需賠償亞
    太電信專案補貼款等節，此有原告提出之專案同意書為據（
    見本院卷第57頁）。被告因逾期未繳款，而於106年5月18日
    遭亞太電信公司終止系爭契約並銷號，已如前述，則亞太電
    信公司依上開約定自可向被告請求專案補貼款。而依兩造約
    定之計算方式，本件專案補貼款共計10,189元等情，為被告
    所不爭執，且有原告提出之專案補償款繳款單為據，準此，
    原告主張依系爭契約，被告應給付專案補貼款10,189元，乃
    屬可採。
　⒋又按給付有確定期限者，債務人自期限屆滿時起，負遲延責
    任；遲延之債務，以支付金錢為標的者，債權人得請求依法
    定利率計算之遲延利息；應付利息之債務，其利率未經約定
    ，亦無法律可據者，週年利率為百分之5，民法第229條第1
    項、第233條第1項前段、第203條分別定有明文。原告請求
    被告給付電信費用39元部分，於106年7月10日給付即已屆期
    ，有106年6月電信服務費通知單（補）可稽，是原告於109
    年9月11日受讓債權後，請求就39元部分自109年9月12日起
    至清償日止，按週年利率5％計算之利息，應為可採。
四、綜上，原告依據系爭契約及債權轉讓之法律關係，請求被告
    給付10,228元（計算式：10189+39=10228），及其中39元自
    109年9月12日起至清償日止，按週年利率百分之5計算之利
    息，為有理由，應予准許。
五、本件事證已臻明確，兩造其餘攻擊防禦方法及所提之證據，
    核與判決結果不生影響，爰不逐一論述，併此敘明。　
六、本件係民事訴訟法第436條之8第1項小額訴訟事件，所為被
    告敗訴之判決，依同法第436條之20規定，應依職權宣告假
    執行；又被告陳明願供擔保，請准宣告免為假執行，核無不
    法，爰酌定相當之擔保金額准許之。另依同法第436條之19
    規定，確定其訴訟費用額為1,000元。　　
七、據上論結，本件原告之訴為有理由，判決如主文。　
中　　華　　民　　國　　111 　年　　9 　　月　　27　　日
                   臺灣臺中地方法院臺中簡易庭
                              法　官　蔡汎沂
以上為正本係照原本作成。
如不服本判決，應於送達後廿日內，以判決違背法令為理由，向
本院提出上訴狀並表明上訴理由 (上訴理由應表明一、原判決所
違背之法令及其具體內容；二、依訴訟資料可認為原判決有違背
法令之具體事實) ，如於本判決宣示後送達前提起上訴者，應於
判決送達後廿日內補提上訴理由書（須附繕本）。
中　　華　　民　　國　　111 　年　　9 　　月　　29　　日
                              書記官  錢  燕